台灣台中地方法院民事判決　九十二年度訴字第三三二五號
　　原　　　告　戊○○
　　訴訟代理人　周進文　　律師
　　複　代理人　甲○○
　　　　　　　　乙○○
　　被　　　告　丁○○
　　　　　　　　丙○○
右當事人間請求損害賠償事件，本院於九十三年二月十七日言詞辯論終結，判決如左：
　　主　　文
被告丁○○應給付原告新台幣肆拾貳萬玖仟陸佰捌拾伍元及自九十二年十二月三十一
日起至清償日止，按年息百分之五計算之利息。
原告其餘之訴駁回。
訴訟費用由被告丁○○負擔三分之一，餘由原告負擔。
本判決原告勝訴部分得假執行。但被告丁○○如為原告預供擔保新台幣肆拾貳萬玖仟
陸佰捌拾伍元，免為假執行。
原告其餘假執行之聲請駁回。
　　事　　實
甲、原告方面：
一、聲明：
　(一)、被告丁○○、丙○○應連帶給付原告新台幣（下同）一百三十三萬五千零三十
　　　五元及自起訴狀繕本送達翌日起至清償日止按週年利率百分之五計算之利息。
　(二)、訴訟費用由被告連帶負擔。
　(三)、原告願供擔保，請宣告准予假執行。
二、陳述：
　(一)按被告丁○○於九十二年一月十日十八時五十分，飲用高梁酒半瓶，已不能安全
　　駕駛動力交通工具，仍駕駛車牌號碼R5-8230號自小客車，沿智惠街，由上石路
　　往河南路方向行駛，至智惠街七十一巷口時，撞及由原告所騎乘之FB3-980號重
　　型機車，造成原告左側股骨頸、股骨幹及外踝骨析，原告因此迄今仍不良於行，
　　將來仍需開刀取出植入體內之鋼片、鋼丁，此有台中市警察局交通隊道路交通事
　　故證明書、診斷證明書及台灣台中地方法院檢察署九十二年度偵字第一八七一號
　　聲請簡易判決處刑書【按該聲請簡易判決處刑書僅就訴外人丁○○所涉刑法第一
　　百八十五條之三公共危險罪責提起公訴，至於本件過失傷害部分，經原告提出告
　　訴，台中地檢署尚未偵查終結】影本各乙份可稽【證物一】。
　(二)查被告丁○○所駕駛車牌號碼R5-8230號自小客車，為被告丙○○所有，被告丙
　　○○與被告丁○○一同飲酒後，被告丙○○明知被告丁○○飲酒後已無法安全駕
　　駛車輛，卻仍將其所有自小客車，交由被告丁○○駕駛，被告丙○○則乘坐於自
　　用小客車上，終而導致被告丁○○肇事而使原告受有前開傷害。
　(三)查「因故意或過失，不法侵害他人之權利者，負損害賠償責任。故意以背於善良
　　風俗之方法，加損害於他人者亦同。違反保護他人之法律，致生損害於他人者，
　　負賠償責任。」、「數人共同不法侵害他人之權利者，連帶負損害賠償責任」、
　　「汽車、機車或其他非依軌道行駛之動力車輛，在使用中加損害於他人者，駕駛
　　人應賠償因此所生之損害。但於防止損害之發生，已盡相當之注意者，不在此限
　　。」、「不法侵害他人之身體或健康者，對於被害人因此喪失或減少勞動能力或
　　增加生活上之需要時，應負損害賠償責任。」、「不法侵害他人之身體、健康、
　　名譽、自由、信用、隱私、貞操，或不法侵害其他人格法益而情節重大者，被害
　　人雖非財產上之損害，亦得請求賠償相當之金額。」分別為民法第一百八十四條
　　、第一百八十五條第一項前段、第一百九十一條之二、第一百九十三條第一項、
　　第一百九十五條第一項所明定。依前開說明，被告丁○○酒後駕車撞及原告，被
　　告丁○○負有過失責任，此固無待贅言。而被告丙○○與被告丁○○一同飲酒後
　　，被告丙○○明知被告丁○○飲酒後已無法安全駕駛車輛，卻仍將其所有自小客
　　車，交由被告丁○○駕駛，被告丙○○則乘坐於自用小客車上，終而導致被告丁
　　○○肇事而使原告受有前開傷害，被告丙○○亦應依民法第一百八十五條與被告
　　丁○○負連帶賠償責任，茲將原告所受損害陳明如後：
　　１、看護費用：一萬四千三百元（證物二）。
　　２、醫療費用：四萬九千九百一十元（證物三）。
　　３、計程車費用：五千七百七十五元（證物四）。
　　４、薪資損失：（自九十二年一月十日至九十四年七月十日止）七十五萬元（證
　　　　物五）。
　　５、修理機車費用：一萬五千零五十元（證物六）。
　　６、非財產上之損害：五十萬元。
三、證據：
　　提出肇事證明書及肇事現場圖一份、診斷證明書一紙、聲請簡易判決處刑書一份
　　、刑事簡易判決一份、看護費收據二紙、醫藥費收據二十紙、機車行車執照一件
　　、車資收據廿七紙、證明書一份、機車修理費收據四紙等影本為證，並聲請訊問
　　證人羅榮木。
乙、被告方面：
一、聲明：
　　求為判決駁回原告之訴及假執行聲請。訴訟費用由原告負擔。如受不利判決，願
　　供擔保，請准免為假執行。
二、陳述：
　(一)被告丁○○供稱：看護費一萬四千三百元及護具二萬三千七百元為被告支付。
　(二)被告丙○○陳稱：被告不是肇事者，過失傷害已受不起訴處分，被告沒肇事責任
　　。肇事時，被告係酒醉，發生什麼事情均不知道，言語舉動也不清楚。
三、證據：提出不起訴處分書影本一份為證。
　　理　　由
一、查被告丁○○於九十二年一月十日十九時許酒醉駕駛車牌R5-8230號自小客車，
　　沿智惠街，由上石路往河南路方向行駛，至智惠街七十一巷口時，撞及由原告騎
　　乘之車牌號碼FB3-980號重型機車，造成原告左側股骨頭、股骨幹、外踝骨折，
　　於九十二年一月十日二十時許送往中國醫藥學院附設醫院急診，翌日接受前開三
    處骨折復位及鋼釘內固定手術，手術後於大腿及髖部裝置支架三個月，手術兩年
    後須再次手術移除體內之鋼片、鋼丁。前揭事實，有原告提出之肇事證明書及肇
    事現場圖一份、診斷證明書一紙、聲請簡易判決處刑書一份、刑事簡易判決一份
    等影本為證，復為被告丁○○所是認，是被告丁○○對原告所受之損害，應負賠
    償責任。惟原告主張被告丙○○明知丁○○酒醉無法安全駕駛車輛，卻將其所有
    自小客車交由被告丁○○駕駛致肇事，使原告受到傷害，被告丙○○依民法第一
    百八十五條規定應與被告丁○○負連帶賠償責任。然查本件肇事行為人為被告丁
    ○○，台中市警察局第六分局值勤員警鄭清金於偵查時供證：「被告丙○○當時
    已爛醉如泥，要作酒測也不配合，並站在車旁邊，看起來快醉倒了」等語，是被
　　告丙○○當時應是酒醉意識不清。證人羅榮木雖提出二張照片供證：「被告丙○
　　○沒酒醉，還在警察局走來走去，大聲喧譁」。但處理員警鄭清金已證實被告丙
　　○○當時爛醉如泥，快醉倒樣子，酒後喧譁不代表意識清醒，且原告告被告丙○
　　○過失傷害，業經處分不起訴（九十二年度偵字第一二三二三號），故被告丙○
　　○無何加害之侵權行為，原告訴請其賠償損害，尚乏依據，該部分請求，不應准
　　許。
二、按「因故意或過失，不法侵害他人之權利者，負損害賠償責任」。「汽車在使用
    中加損害於他人者，駕駛人應賠償因此所生之損害」。「不法侵害他人之身體或
　　健康者，對於被害人因此喪失或減少勞動能力，或增加生活上之需要時，應負損
　　害賠償責任」。「不法侵害他人之身體、健康，被害人雖非財產上損害，亦得請
　　求賠償相當之金額」。民法第一百八十四條第一項、第一百九十一條之二、第一
　　百九十三條第一項、第一百九十五條第一項分別定有明文。是原告請求被告丁○
　　○賠償其財產上及非財產上損害，於法並無不合，應予准許。茲就原告請求各項
　　審酌於后：
　　(1)看護費一萬四千三百元：被告丁○○主張該一萬四千三百元之看護費為其支出
      ，復為原告所是認，該部分不應准許。
　　(2)醫療費用四萬九千九百一十元，原告提出醫療費收據影本二十紙為證，惟被告
　　　丁○○主張當中護具二萬三千七百元為其支付，為原告所是認。又該收據中有
　　　診斷書費四紙共二千三百元並非醫療費用，該護具及診斷書費共二萬六千元自
　　　應予扣除，餘二萬三千九百一十元核屬必要醫療費用，應予准許。
　　(3)計程車費用五千七百七十五元，原告提出車資收據影本廿七紙為證，查原告因
      車禍受有左側股骨頭、股骨幹、外踝骨折傷害，經行三處骨折復位及鋼釘內固
      定手術，手術後並於大腿及髖部裝置支架，自不良於行，其至中國醫藥學院附
      設醫院醫療，搭乘計程車往返，自為必要開銷，應予准許。
　　(4)薪資損失七十五萬元（自九十二年一月十日起至九十四年七月十日止），提出
　　　薪資證明書證明其月薪二萬五千元。查原告之診斷證明書，主治醫師林維群載
　　　明需休養壹年，是其壹年之薪資損失三十萬元應予准許，逾越部分洵非正當，
　　　應予剔除。
　　(5)機車修理費用一萬五千零五十元，原告提出修理費收據影本四紙為證。惟查該
      機車為案外人鄭金山所有，有行車執照為證，是原告機車修理費一萬五千零五
      十元之請求，不應准許。
　　(6)原告主張因本件車禍需接受至少兩次以上之手術，原告精神上非常痛苦，爰請
　　　求五十萬元精神慰撫金。本院斟酌車禍肇因、兩造之身分、資力、加害情形及
　　　被害人所受痛苦程度，認精神慰撫金，以給付十萬元為適當，逾越部分，尚非
　　　允當，應予駁回。
　綜上所述，被告丁○○應給付原告四十二萬九千六百八十五元。
三、本件原告依侵權行為之法律關係請求被告丁○○賠償其損害，在四十二萬九千六
    百八十五元及其遲延利息之範圍內，應予准許。逾越部分之請求尚乏依據，應予
    駁回。
四、本判決兩造均陳明願供擔保，請准宣告假執行及免為假執行。關於原告勝訴部分
    ，其所命給付之金額未逾新台幣五十萬元，應依職權宣告假執行。但被告丁○○
　　如為原告預供擔保四十二萬九千六百八十五元，免為假執行。至於原告敗訴部分
　　，其假執行之聲請，失所附麗，應予駁回。
五、據上論結，原告之訴一部有理由，一部無理由，依民事訴訟法第七十九條、第三
    百八十九條第一項第五款、第三百九十二條第二項判決如主文。
中　　　華　　　民　　　國　　九十三　　年　　　二　　　月　　二十七　　日
　　　　　　　　　　　　　　臺灣臺中地方法院民事第四庭
~B法　　　官　周靜秀
右為正本係照原本作成。
如不服本判決，應於判決送達後二十日內，向本院提出上訴狀。
中　　　華　　　民　　　國　　九十三　　年　　　三　　　月　　　一　　　日
~B法院書記官
　　　　　　　　　　　　　　　　　　　　　　　　　　　　　　　　　　　　Ａ
